【裁判字號】    97,訴,747
【裁判日期】    970807
【裁判案由】    毒品危害防制條例
【裁判全文】
臺灣基隆地方法院刑事判決         97年度訴字第747、1098號
公  訴  人  臺灣基隆地方法院檢察署檢察官
被      告  乙○○
上列被告因毒品危害防制條例案件，經檢察官先後提起公訴（97
年度毒偵字第159、1007號）、（97年度毒偵字第1404 號），本
院裁定合併審理後，被告就被訴事實均為有罪之陳述，本院合議
庭乃裁定由受命法官依簡式審判程序獨任進行審理，並判決如下
：
    主  文
乙○○犯附表編號(1)至(3)施用第一級毒品罪，均累犯，各處如附
表編號(1)至(3)「科刑」欄所示之主刑及從刑；又犯附表編號(1)至
(3)施用第二級毒品罪，均累犯，各處如附表編號(1)至(3)「科刑」
欄所示之刑。應執行有期徒刑壹年拾月，扣案之第一級毒品海洛
因貳包（驗餘合計淨重陸點捌柒公克）併同難以完全析離之外包
裝袋、含有第一級毒品海洛因之香菸壹支（海洛因量微無法秤重
）均沒收銷燬之。
    事  實
一、乙○○前因施用第二級毒品案件，經本院裁定送觀察、勒戒
    ，經認無繼續施用傾向，而由臺灣基隆地方法院檢察署檢察
    官於民國89年2月29日以89年度毒偵字第180號為不起訴處分
    確定，並於89年3月8日釋放出所。又因因施用第二級毒品，
    經本院裁定送觀察、勒戒，經認有繼續施用傾向，而由本院
    裁定令入戒治處所戒治，其因該次施用毒品罪，亦經臺灣基
    隆地方法院檢察署檢察官以89年度毒偵字第1432號聲請簡易
    判決處刑，經本院於89年10月25日以89年度基簡字第871 號
    判決判處有期徒刑5月確定，其於89年10月5日開始執行強制
    戒治，執行至90年5月2日因本院90年度毒聲字第525 號裁定
    停止戒治所餘戒治期間付保護管束而停止戒治在案，復因違
    反保護管束應注意事項情節重大，經本院於90年8月22 日以
    90年度毒聲字第1196號裁定撤銷停止戒治令入戒治處所戒治
    ，其於90年10月31日入戒治所服戒治殘期，至91年4月2日戒
    治期滿，於翌日轉接服前開有期徒刑5月，於91年9月2 日執
    行完畢；再因施用第二級毒品案件，經本院裁定令入戒治處
    所戒治，其因該次施用毒品罪，亦經臺灣基隆地方法院檢察
    署檢察官以92年度毒偵字第100 號聲請簡易判決處刑，經本
    院於92年3月18日以92年度基簡字第297號判決判處有期徒刑
    6月確定，其於92年5月29日開始執行強制戒治，執行至93年
    年1月9日因修正毒品危害防制條例實施而提前釋放並接續執
    行前開有期徒刑6月，於93年7月8 日縮刑期滿執行完畢；復
    再因施用第一級及第二級毒品案件，經本院於94年6月15 日
    以94年度訴字第223號判決分別判處有期徒刑7月、7 月，應
    執行有期徒刑1 年確定；又再因施用第二級毒品案件，本院
    於94年12月19日以94年度易字第467號判決判處有期徒刑7月
    確定，上開二案接續執行，於96年5月15 日縮刑期滿執行完
    畢。
二、詎乙○○猶不知戒斷毒癮，復基於分別施用第一級毒品海洛
    因及第二級毒品甲基安非他命之犯意，於附表所示之時間、
    地點，以附表所示之方式，分別施用第一級毒品海洛因及第
    二級毒品甲基安非他命多次，嗣為警於附表所示之時間、地
    點查獲，並扣得如附表所示之物品，並經乙○○同意採驗尿
    液結果，分別呈如附表所示之毒品代謝物陽性反應。
三、案經基隆市警察局第一、二、四分局移送臺灣基隆地方法院
    檢察署檢察官偵查起訴。
    理  由
壹、程序事項：
    本件被告乙○○所犯者非為死刑、無期徒刑、最輕本刑為3
    年以上有期徒刑之罪或高等法院管轄第一審案件，其於準備
    程序進行中，先就被訴事實為有罪之陳述，經告知其簡式審
    判程序之旨，並聽取公訴人、被告之意見後，本院依刑事訴
    訟法第273條之1第1 項之規定，裁定由受命法官獨任進行簡
    式審判程序，合先敘明。
貳、認定事實所依據之證據及理由：
    (一)被告自白：
      被告於本院審理中自白其於附表所示之時間、地點分別施
      用第一級毒品海洛因及第二級毒品甲基安他命多次之犯行
      事實，其任意自白核與下列事證相符，應堪採為證據。
    (二)尿液檢驗結果：
      台灣檢驗科技股份有限公司濫用藥物尿液檢驗報告乙紙（
      附於97年度毒偵字第1007號偵查卷第4 頁）、台灣尖端先
      進生技醫藥股份有限公司濫用藥物檢驗報告2 紙（分別附
      於97年度毒偵字第159號偵查卷第33頁、97年度偵字第177
      4號偵查卷第38 頁），足證經被告同意採集其尿液送驗結
      果，分別呈如附表所示之毒品代謝物陽性反應。
    (三)(1)扣案白色粉末2小包：
        基隆市警察局第一分局警備隊查獲涉嫌毒品危害防制條
        例毒品初步鑑驗報告單（附於97年毒偵字第159號偵查
        卷第17頁）：經本分局依軍備局第二０四廠生產之煙毒
        品檢驗包試劑初步檢驗結果呈嗎啡、海洛因反應。法務
        部調查局濫用藥物實驗室97年2月4日調科壹字第097230
        07440號鑑定書（附於97年度毒偵字第159號偵查卷第48
        頁）：送驗檢品2包均含第一級第6項毒品海洛因成分，
        合計淨重6.87公克，（空包裝總重0.44公克）。
      (2)摻有海洛因香菸1支：
        基隆市警察局第二分局八斗子派出所查獲涉嫌毒品危害
        防制條例毒品初步鑑驗報告單（附於97年偵字第1774號
        偵查卷第23頁）：經本分局依煙毒品檢驗包試劑初步檢
        驗結果呈嗎啡、海洛因反應。
    (四)臺灣高等法院被告全國前案紀錄表附卷可參，足證被告確
      有如事實欄所載之觀察勒戒、強制戒治及徒刑之執行等情
      形。
    (五)上開補強證據已足資擔保被告於本院審理時所為之上開任
      意性自白具有相當程度之真實性，而得使本院確信被告前
      述自白之犯罪事實確屬真實，從而依刑事訴訟法第156 條
      第1 項「被告之自白，非出於強暴、脅迫、利誘、詐欺、
      疲勞訊問、違法羈押或其他不正之方法，且與事實相符者
      ，得為證據。」及第2項「被告或共犯之自白，不得作為
      有罪判決之唯一證據，仍應調查其他必要之證據，以察其
      是否與事實相符。」規定，本院自得依被告前述自白及各
      該補強證據認定被告確有為施用第一級毒品海洛因及第二
      級毒品甲基安非他命多次之犯行。本件事證明確，被告之
      犯行堪以認定。
三、論罪及科刑之理由：
  (一)查海洛因、甲基安非他命係毒品危害防制條例所列管之第一
    級及第二級毒品，此為該條例第2條第2項第1款及第2款所明
    定。核被告所為，係分別犯毒品危害防制條例第10條第1 項
    之施用第一級毒品罪及同條例第10條第2 項之施用第二級毒
    品罪。被告各次持有第一級及第二級毒品以供其各次施用，
    其持有之低度行為應為其施用之高度行為所吸收，均不另論
    罪。又被告多次施用毒品之行為，均係為滿足各該次之毒癮
    ，於滿足毒癮後，該次行為即已完成，是各次均為各自獨立
    之行為，各具獨立性，其前後次施用毒品行為間，自無密切
    不可分之關係，各自獨立構成同一施用毒品罪責，且被告施
    用第一級毒品及施用第二級毒品之犯意各別、行為互殊，應
    予分論併罰。
  (二)被告曾有如前所述之犯罪科刑及刑之執行情形，此有臺灣高
    等法院被告全國前案紀錄表可稽，其於有期徒刑執行完畢後
    ，5 年內故意再犯本件最重本刑有期徒刑之罪，均構成為累
    犯，均應依刑法第47條第1 項規定論以累犯，並依法加重其
    刑。
  (三)爰審酌立法院於86年10月30 日三讀通過於87年5月20日公布
    ，同年月22日生效之毒品危害防制條例，該條例對於施用毒
    品之被告改以治療、矯治為目的，非重在處罰，是被告違反
    本罪實係基於「病患性」行為，而對他人甚少損害，然被告
    前曾因施用毒品，經送觀察、勒戒、強制戒治及判決執行，
    有上開前案紀錄表為憑，素行非佳，經警查獲後仍未戒絕，
    如前次輕度量刑就被告言已無法收矯治之效在衡量被告其餘
    犯罪之動機、目的、犯罪時所受之刺激、犯罪之手段、犯人
    之生活狀況、品行、智識程度、犯罪所生之危險或損害、犯
    罪後坦承犯行之態度等一切情狀，分別判處如附表所示之刑
    ，並依刑法第51條第5款規定，定其應執行之刑。
  (四)扣案之白色粉末2 小包（驗餘後合計淨重6.87公克）、香菸
    1 支，均含有第一級毒品海洛因成分，有法務部調查局濫用
    藥物實驗室97年2月4日調科壹字第09723007440 號鑑定書、
    基隆市警察局第二分局八斗子派出所查獲涉嫌毒品危害防制
    條例毒品初步鑑驗報告單各乙紙在卷可按，併同難以析離之
    塑膠包裝袋，均為查獲之毒品（蓋無論以何種方式分離包裝
    袋與其內裝之毒品，包裝袋內均會有極微量毒品殘留，故上
    述包裝袋應整體視為查獲毒品，參見最高法院95年度臺上字
    第3739號、第7354號判決），均應依毒品危害防制條例第18
    條第1項前段之規定，宣告沒收銷燬之。
四、據上論斷，應依刑事訴訟法第273條之1第1項、第299條第1
    項前段，毒品危害防制條例第10條第1項、第2項、第23條第
    2項、第18條第1項前段，刑法第11條前段、第47項第1 項、
    第51條第5款、第9款，判決如主文。
本案經檢察官甲○○到庭執行職務。
中    華    民    國    97    年    8    月    7     日
                  刑事第三庭法    官  林淑鳳
以上正本證明與原本無異。
對於本件判決如有不服，應於收受送達後10日內，向本院提出上
訴書狀，上訴於臺灣高等法院，並按他造當事人之人數附具繕本
。
中    華    民    國    97    年    8     月    11    日
                            書 記 官  王靜敏
附錄論罪法條：
毒品危害防制條例第10條第1項、第2項
施用第一級毒品者，處6月以上5年以下有期徒刑。
施用第二級毒品者，處 3 年以下有期徒刑。
附表
┌──┬────┬─────┬──────┬────┬─────┐
│編號│犯罪時間│ 查獲時間 │ 施用方式   │查扣物品│ 罪   名  │
│ 及 │   及   │    及    │            │   及   │    及    │
│案號│犯罪地點│ 地    點 │            │驗尿報告│ 科   刑  │
├──┼────┼─────┼──────┼────┼─────┤
│(1)  │96年12月│96年12月  │海洛因：以將│尿液呈安│施用第一級│
│97年│19日下午│20日晚上9 │海洛因捲在香│非他命、│毒品，累犯│
│度毒│6時許   │時50分許  │菸內施用。  │甲基安非│，處有期徒│
│偵字│        │          │            │他命、嗎│刑柒月。  │
│第10│基隆市仁│因毒品列管│安非他命：以│啡陽性反│施用第二級│
│07號│愛區獅球│人口通知到│玻璃球燒烤方│應。（詳│毒品，累犯│
│    │路48巷17│場採驗尿液│式施用。    │97年度毒│，處有期徒│
│    │4號之1  │          │            │偵字第10│刑月。  │
│    │        │          │            │07號偵查│          │
│    │        │          │            │卷第4頁 │          │
│    │        │          │            │）      │          │
├──┼────┼─────┼──────┼────┼─────┤
│(2)  │97年1月 │97年1月8日│海洛因：同上│第一級毒│施用第一級│
│97年│8日下午 │晚上9時40 │方式。      │品海洛因│毒品，累犯│
│毒偵│6時許   │分許      │            │2包（合 │，處有期徒│
│字第│        │          │            │計淨重6.│刑柒月。扣│
│159 │同上住處│基隆市中正│安非他命：同│87公克。│案之第一級│
│號  │        │區○○路、│上方式      │）      │毒品海洛因│
│    │        │信五路口  │            │尿液呈安│貳小包 (合│
│    │        │          │            │非他命、│計淨重陸點│
│    │        │          │            │甲基安非│捌柒公克) │
│    │        │          │            │他命、嗎│併同難以完│
│    │        │          │            │啡陽性反│全析離之塑│
│    │        │          │            │應。    │膠外包裝袋│
│    │        │          │            │（詳97年│均沒收銷燬│
│    │        │          │            │度毒偵字│之。      │
│    │        │          │            │第159號 │施用第二級│
│    │        │          │            │偵查卷第│毒品，累犯│
│    │        │          │            │33、48頁│，處有期徒│
│    │        │          │            │）      │刑月。  │
├──┼────┼─────┼──────┼────┼─────┤
│(3)  │97年4月 │97年4月21 │海洛因：同上│摻有第一│施用第一級│
│97年│21日中午│日下午1時 │方式。      │級毒品海│毒品，累犯│
│偵字│12時許  │許        │            │洛因之香│，處有期徒│
│第17│        │          │            │菸1支（ │刑柒月。扣│
│74號│基隆市新│基隆市新豐│安非他命：同│海洛因量│案之含有第│
│    │豐街某處│街310號前 │上方式      │微無法秤│一級毒品海│
│    │        │          │            │重）。尿│洛之香菸壹│
│    │        │          │            │液呈安非│支 (海洛因│
│    │        │          │            │他命、甲│量微無法秤│
│    │        │          │            │基安非他│重)沒收銷 │
│    │        │          │            │命、嗎啡│燬之。    │
│    │        │          │            │、可待因│施用第二級│
│    │        │          │            │陽性反應│毒品，累犯│
│    │        │          │            │。（詳97│，處有期徒│
│    │        │          │            │年度偵字│刑月。  │
│    │        │          │            │第1774號│          │
│    │        │          │            │偵查卷第│          │
│    │        │          │            │23、38頁│          │
│    │        │          │            │）      │          │
└──┴────┴─────┴──────┴────┴─────┘


司法院資訊處製作；財團法人民間司法改革基金會備份。
